臺灣高等法院高雄分院刑事判決
                                  110年度交上易字第117號
上  訴  人
即  被  告  李志清




上列上訴人因公共危險案件，不服臺灣橋頭地方法院110 年度交
易字第38號，中華民國110 年7 月30日第一審判決有關科刑部分
（起訴案號：臺灣高雄地方檢察署110 年度速偵字第487 號），
提起上訴，本院判決如下：
    主  文
上訴駁回。
    事實及理由
壹、程序事項：
    刑事訴訟法第348 條規定已於民國110 年6 月16日公布，同
    年月18日生效施行。而本案是於110 年8 月4 日才繫屬本院
    ，並非刑事訴訟法施行法第7 之13條所規定仍適用修正前規
    定之案件，故應適用修正後刑事訴訟法第348 條之規定，先
    予說明。又修正後刑事訴訟法第348 條第3 項規定：「上訴
    得明示僅就判決之刑、沒收或保安處分一部為之」，而其立
    法理由指出：「為尊重當事人設定攻防之範圍，並減輕上訴
    審審理之負擔，容許上訴權人僅針對刑、沒收或保安處分一
    部提起上訴，其未表明上訴之認定犯罪事實部分，則不在第
    二審之審判範圍。因此，如僅對宣告刑部分，提起上訴，其
    效力不及於原審所認定之犯罪事實，犯罪事實即不在上訴審
    審查範圍，而應以原審法院所認定之犯罪事實，審認原審之
    宣告刑妥適與否的判斷基礎。本件上訴人即被告李志清（下
    稱被告）於本院準備程序中，已陳明其上訴意旨為認為原審
    所為量刑過重，對原審判決所認定之犯罪事實、罪名事項，
    則均未表示不服（見本院卷第40-41 頁），嗣後於本院審判
    程序中，更明示僅對原判決所宣告之刑提起上訴（見本院卷
    第56頁）。依據前述說明，本院僅就原審判決所宣告之刑是
    否妥適進行審理，至於原審判決其他部分，則非本院審查範
    圍，先予指明。
貳、本案據以審查量刑妥適與否之原審所認定之犯罪事實、所犯
    罪名及宣告刑
一、犯罪事實：於110 年3 月16日凌晨0 時許，在高雄市鳥松區
    神農路某酒店飲酒後，已不能安全駕駛動力交通工具之程度
    ，仍於同日2 時許，騎乘電動自行車上路。嗣於同日時20分
    許，行經高雄市○○區○○路000 ○0 號前，因行車不穩且未戴
    安全帽為警攔查，經警發現其散發酒氣，於同日時33分許，
    對其實施呼氣酒精濃度測試，測得其吐氣所含酒精濃度為每
    公升0.79毫克。
二、所犯罪名：刑法第185 條之3 第1 項第1 款之不能安全駕駛
    動力交通工具罪。
三、加重事由：
    被告前因公共危險案件，經原審法院以106 年度審交易字第
    419 號判決判處有期徒刑8 月，再經本院以107 年度交上易
    字第3 號判決上訴駁回確定，於107 年5 月3 日入監，108
    年1 月2 日執行完畢出監，有臺灣高等法院被告前案紀錄表
    在卷可查，其於受有期徒刑之執行完畢後，5 年內故意再犯
    本件有期徒刑以上之罪，應依刑法第47條第1 項之規定，論
    以累犯，復審酌被告前因酒後駕車行為經法院判刑並執行完
    畢後，仍不知悔悟而為本件酒後駕車之犯行，認本案核無司
    法院釋字第775 號解釋意旨所指依刑法第47條第1 項規定對
    被告加重最低本刑，即致生其所受之刑罰超過其所應負擔罪
    責之情形，應就被告本案所犯之罪依刑法第47條第1 項之規
    定加重其刑。
四、原判決量刑審酌：
    被告飲用酒類後，於吐氣酒精濃度達每公升0.79毫克、騎乘
    動力交通工具（電動自行車），漠視其自身及其他用路人生
    命、身體及財產之安全、除前述構成累犯部分不予重複評價
    外，被告於犯本案犯行前，另有多次曾因犯酒後駕車案件經
    法院判處罪刑確定，足見其就飲用酒類後駕駛動力交通工具
    對於公眾往來安全之潛在危險及可能因此對於其他用路人肇
    生之損害仍未知所警惕，且忽視不得酒後駕車之法令規範、
    被告犯後均坦承犯行之犯後態度，兼衡其自陳高職畢業之智
    識程度、目前從事洗衣工，月薪約新臺幣1 萬多元，家庭經
    濟狀況普通等一切情狀，量處有期徒刑9 月。
五、上訴意旨以：我駕駛的電動自行車，車速難以超過30公里，
    對社會大眾所產生之危險相對為輕，參照司法院釋字第775
    號解釋，原審依累犯加重刑期顯然過苛。又在案發後其有去
    酒癮戒治中心戒治，戒治後發現罹患有憂鬱症治療中，如入
    獄服刑恐會造成不適云云。
六、本院之判斷：㈠被告除有前揭構成累犯之不能安全駕駛動力
    交通工具罪，經判處有期徒刑8 月確定，於108 年1 月2 日
    執行完畢外，前此於91年間、95年、101 年間、103 年間因
    服用酒類不能安全駕駛動力交工具而駕駛罪，依序判處罰金
    、拘役、有期徒刑4 月、有期徒刑6 月確定，並執行完畢之
    事實，有前揭被告前案紀錄表在卷可憑，乃復於110年3 月1
    6日再犯本罪，顯見被告一再觸犯同一罪名之罪，而電動自
    行車雖係以電力驅動，縱令時不非如普通機車，然在不能安
    全駕駛之狀態下行駛於公眾往來之道路，亦足對公眾往來之
    一般大眾造成危險，何況被告測得其吐氣所含酒精濃度為每
    公升0.79毫克，超出每公升0.25毫克甚多。則原審經審酌後
    ，認依累犯加重後，並無司法院釋字第775 號解釋意旨所指
    刑罰不分情節加重最低本刑超過其所應負擔罪責，復無法依
    刑法第59條酌減之情形，而加重其刑，並無不當。㈡監獄應
    掌握受刑人身心狀況，辦理受刑人疾病醫療、預防保健、篩
    檢、傳染病防治及飲食衛生等事項，監獄行刑法第49條第1 
    項定有明文。且目前各監獄均設有醫療單位，方便受刑人就
    醫，依被告所述及所提出之診斷證明，並非監獄內醫療單位
    所不能診治，縱令無法診治仍有保外就醫等制度可資運用，
    不生對被告身體產生不利之情事，則原審就量刑所為審酌，
    難認有違法或不當，被告上訴指摘原判決量刑不當，為無理
    由，應予駁回。
據上論結，應依刑事訴訟法第368條，判決如主文。
本案經檢察官楊慶瑞到庭執行職務。
中　　華　　民　　國　 110　　年　　12　　月　　9 　　日
                  刑事第四庭    審判長法  官  黃建榮
                                      法  官  任森銓
                                      法  官  李嘉興
以上正本證明與原本無異。
不得上訴。
中　　華　　民　　國　　110 　年　　12　　月　　9 　　日
　　　　　　　　　　　　　　　　　　　書記官  蔡妮庭
附錄本判決論罪科刑法條：　　　　　　　　　　　　　　　　
中華民國刑法第185條之3
駕駛動力交通工具而有下列情形之一者，處2年以下有期徒刑，
得併科20萬元以下罰金：
一、吐氣所含酒精濃度達每公升零點二五毫克或血液中酒精濃度
    達百分之零點零五以上。
二、有前款以外之其他情事足認服用酒類或其他相類之物，致不
    能安全駕駛。
三、服用毒品、麻醉藥品或其他相類之物，致不能安全駕駛。